# 给客户试用的样机如何处理

提问人：fanwjsh 时间：2019-09-09 14:19:25
陈版你好。我司销售机器之前，会先给客户发样机试用一段时间（比如 3-6个月），同时在试用期间免费提供机器需要的耗材，如果客户对样机满意，我司再发新的机器给客户实现销售。样机试用完之后我司会回收，再发给下一个客户试用。请问在这个业务过程中：
1.样机作为固定资产管理还是发出商品管理？
2.免费提供的耗材可否计入销售费用？
3.样机和耗材是否涉及视同销售行为？比如样机属于租赁业视同销售，耗材属于自产货物视同销售？
4.如果样机作为固定资产管理，可以按照机器使用寿命直线法摊销吗？针对样机发生的维修费计入销售费用吗？
以上，请多指教，谢谢。

回答人：chenyiwei
1 、根据你说的业务模式，样机应作为固定资产管理，其折旧和免费提供的耗材支出计入销售费用。
2 、可以。
3 、税法上可能有视同销售问题，建议咨询税务专业人士意见。
4 、一般可以按预计使用寿命计提折旧，如果样机具有明确的以工作量表示的使用寿命，也可以用工作量法计提折旧。针对样机发生的维修费计入销售费用。